臺灣臺中地方法院交通事件裁定       100年度交聲字第2570號
原處分機關  交通部公路總局臺中區監理所臺中市監理站
異  議  人  鄭娟娟
即受處分人
上列異議人即受處分人因違反道路交通管理處罰條例案件，對於
交通部公路總局臺中區監理所臺中市監理站中華民國100年7月29
日裁監稽違字第裁61-GH0000000號所為之裁決處分 (原舉發案號
：中市警交字第GH0000000號)，聲明異議，本院裁定如下：
    主  文
異議駁回。
    理  由
一、原處分意旨略以：異議人即受處分人(下稱受處分人)鄭娟娟
    於民國100年7月12日上午7時41分許，駕駛車牌號碼7119-C7
    號自小客車，在臺中市北區○○○○○街口處，因酒後駕車
    肇事，經測定吐氣所含酒精濃度為每公升0.42毫克之違規，
    經臺中市政府警察局第二分局永興派出所警員依違反道路交
    通管理處罰條例第35條第1項第1款以中市警交字第GH000000
    0號當場製單舉發，本站於100年7月29日以裁監稽違字第裁6
    1-GH0000000號裁決書，依舉發之違規事實，及道路交通管
    理處罰條例第35條第1項第1款、第68條第2項現行作業規定
    暨交通部函示一人一照原則，裁處罰鍰新臺幣(下同)34,500
    元、吊扣汽車駕駛執照12個月，並施以道路交通安全講習(1
    00年7月27日已完納罰鍰)等語。
二、受處分人聲明異議意旨略以：伊酒駕當時是開自小客車，惟
    吊扣職業駕駛執照，因工作賺錢需要職業駕照，爰聲明異議
    等語。
三、按受處分人不服道路交通管理處罰條例第8條主管機關所為
    之處罰，得於接到裁決書之翌日起20日內，向管轄地方法院
    聲明異議；依道路交通管理處罰條例第87條規定向管轄法院
    聲明異議之期間，自裁決送達之翌日起算，並得依法扣除在
    途期間及聲請回復原狀；交通法庭認聲明異議不合法律上之
    程式或其異議權已喪失者，應以裁定駁回之，但其不合法律
    上之程式可補正者，應先定期命為補正，逾期不補正者，即
    予駁回。道路交通管理處罰條例第87條第1項、道路交通事
    件處理辦法第11條、第17條分別定有明文。次按處理違反道
    路交通管理事件，有關文書送達之程序，依行政程序法之規
    定；又送達，於應受送達人之住居所、事務所或營業所為之
    ；於應送達處所不獲會晤應受送達人時，得將文書付與有辨
    別事理能力之同居人、受僱人或應送達處所之接收郵件人員
    ，違反道路交通管理事件統一裁罰基準及處理細則第5條，
    行政程序法第72條第1項前段、第73條第1項分別亦有明定。
    而受公寓大廈管理委員會僱用之管理員，其所服勞務包括為
    公寓大廈住戶接收文件者，性質上應屬全體住戶之受僱人，
    即與行政程序法第73條第1項規定之受僱人相當，故郵政機
    關之郵差送達文書於應受送達人之住居所、事務所或營業所
    ，不獲會晤應受送達人，而將文書付與上開公寓大廈管理員
    者，應認為合法送達，至該管理員何時將文書轉交應受送達
    人，對已生之合法送達效力不生影響。再我國現行法制就文
    書之送達係採「到達主義」，此為民事訴訟起訴、上訴及刑
    事訴訟之上訴計算時效及上訴期限所採行，並觀之道路交通
    事件處理辦法第12條前段規定：「聲明異議，應以司法狀紙
    ，敘述異議之理由，提出於原處分機關為之」，堪認交通異
    議案件亦採「到達主義」，有關異議期間之計算應以聲明異
    議書狀到達有權處理機關(含管轄法院及原處分機關)之日為
    準。
四、經查：
(一)受處分人鄭娟娟於85年8月15日遷移戶籍地址至臺中市○區
    ○○街6號後，迄今並無任何變更遷出紀錄，現仍居住上址
    一節，有受處分人全戶戶籍資料（完整姓名）查詢結果1份
    及受處分人聲明異議狀所載地址在卷可稽。
(二)受處分人因酒後駕車肇事，測定其酒精濃度超過規定標準之
    違規，經臺中市政府警察局第二分局永興派出所警員以中市
    警交字第GH0000000號舉發違反道路交通管理事件通知單當
    場舉發，原處分機關於100年7月29日以裁監稽違字第裁61-G
    H0000000號裁決書裁處罰鍰34,500元，吊扣汽車駕駛執照12
    個月，並應參加道路安全講習，該裁決書於100年8月2日送
    達至受處分人前揭戶籍地即現居地址臺中市○區○○街6號
    ，因未獲會晤受處分人本人，而由受雇人即該址公寓大廈管
    理員收受等情，有上開舉發違反道路交通管理事件通知單影
    本、原處分機關裁決書影本、送達證書影本各1份附卷可稽
    ，揆諸上開規定，本件裁決書於100年8月2日已合法送達予
    受處分人，核無違誤。又原處分機關址設臺中市○區○○路
    77號，與受處分人應送達地址係在同一鄉、鎮、市，依法院
    訴訟當事人在途期間標準第2條、第4條第1項第1款之規定，
    計算聲明異議期間，無庸扣除在途期間。是以，受處分人之
    聲明異議期間應自該裁決書送達之翌日 (即100年8月3日)起
    算20日，即至100年8月22日屆滿，乃受處分人遲至100年8月
    31日始具狀聲明異議，有其聲明異議狀1紙暨其上蓋用之公
    路總局臺中區監理所臺中市監理站收文章存卷可按，已逾法
    定之20日異議期間，其聲明異議不合法律上之程式，且無從
    補正，於法自有未合，應予駁回。
五、依道路交通管理處罰條例第87條第2項、道路交通事件處理
    辦法第17條前段，裁定如主文。
中    華    民    國   100    年    9     月    8     日
                  交通法庭     法  官  簡芳潔
以上正本證明與原本無異。
如不服本裁定，應於收受送達後5日內向本院提出抗告狀。（應
附繕本）
                               書記官  余怜儀
中    華    民    國   100    年    9     月    8     日